臺灣花蓮地方法院刑事判決
110年度訴字第220號
公  訴  人  臺灣花蓮地方檢察署檢察官
被      告  張文裕



選任辯護人  徐韻晴律師（法扶律師）          
被      告  鍾振華


上列被告因違反毒品危害防制條例等案件，經檢察官提起公訴（
110年度偵字第1224、1877、2199、4962、4963、4964號），本
院判決如下：
    主    文
張文裕犯如附表一各編號「罪名、宣告刑及沒收」欄所示之罪，
各處如附表一各編號「罪名、宣告刑及沒收」欄所示之刑及沒收
。應執行有期徒刑陸月。
鍾振華無罪。
    犯罪事實
一、張文裕明知係經中央衛生主管機關衛生福利部明令公告禁止
    製造、調劑、輸入、輸出、販賣或陳列之毒害藥品，屬於藥
    事法第22條第1項所定之禁藥，未經許可，不得非法轉讓予
    他人，竟基於轉讓禁藥之犯意，於如附表一所示之時間、地
    點，以如附表一所示之方式，轉讓禁藥甲基安非他命予黃文
    慧、鍾振華。嗣經員警持本院搜索票，於民國110年2月24日
    許，對張文裕實施搜索，並在其住處扣得如附表二所示物品
    ，而循線查悉上情。
二、案經花蓮縣警察局移送臺灣花蓮地方檢察署檢察官偵查起訴
    。
    理    由
壹、有罪部分
一、證據能力
　㈠證人黃文慧於警詢時之證述：
　⒈按被告以外之人於審判外之言詞或書面陳述，除法律有規定
    者外，不得作為證據。又被告以外之人於檢察事務官、司法
    警察官或司法警察調查中所為之陳述，與審判中不符時，其
    先前之陳述具有較可信之特別情況，且為證明犯罪事實存否
    所必要者，得為證據，刑事訴訟法第159條第1項、第159條
    之2定有明文。
　⒉查證人黃文慧於警詢中之證述，經被告張文裕辯護人爭執其
    證據能力，而證人黃文慧於本院經傳喚作證，雖其審理中之
    陳述內容與警詢時不同，但其既於偵查中為檢察官傳喚到場
    具結作證，是警詢中所為之證述，並非證明犯罪事實存否所
    必要，是證人黃文慧之警詢證述，應無證據能力。
　㈡證人黃文慧於偵查中之證述：
　⒈被告以外之人於偵查中向檢察官所為之陳述，除顯有不可信
    之情況者外，得為證據，刑事訴訟法第159條之1第2項定有
    明文。是以被告以外之人在檢察官偵查中所為之陳述，原則
    上屬於法律規定為有證據能力之傳聞證據，於例外顯有不可
    信之情況，始否定其得為證據。又刑事訴訟法規定之交互詰
    問，須證人於法院審判中經踐行合法之調查程序，始得作為
    判斷之依據，屬人證調查證據程序之一環，與證據能力係指
    符合法律規定之證據適格，亦即得成為證明犯罪事實存否之
    證據適格，其性質及在證據法則之層次並非相同，應分別以
    觀。基此，被告以外之人於偵查中向檢察官所為之陳述得為
    證據之規定，並無限縮檢察官在偵查中訊問證人之程序，須
    已給予被告或其辯護人對該證人行使反對詰問權者，始有其
    適用（最高法院109年度台上字第2682號判決意旨參照）。
　⒉證人黃文慧於偵查中所為具結證述，並未經被告張文裕提出
    有何顯不可信之客觀狀況，本院審理時經傳喚證人黃文慧到
    庭具結作證，並給予被告張文裕補足行使詰問權之機會，於
    調查證據時給予被告及辯護人辨明該等證言證明力之機會，
    揆諸前揭說明，證人黃文慧於偵查中基於證人身分所為之具
    結證述，自有證據能力，且經完足之調查，自得以作為認定
    本案犯罪事實之依據。
　㈢證人即共同被告鍾振華於警詢及偵查中之證述：
  ⒈按刑事訴訟法第159條之1第2項所稱顯有不可信之情況，應審
    酌被告以外之人於陳述時之外在環境及情況，例如陳述時之
    心理狀況、有無受到外力干擾等，以為判斷之依據，並非對
    其陳述內容之證明力如何加以論斷（最高法院111年度台上
    字第2473號判決意旨參照）；又刑事訴訟法第159條之2規定
    所稱「外部情況」之認定，例如，①時間之間隔：陳述人先
    前陳述是在記憶猶新的情況下直接作成，一般與事實較相近
    ，事後即可能記憶減弱或變化，致有不清晰或陳述不符之現
    象產生；②有意識的迴避：由於先前陳述時被告未在場，是
    陳述人直接面對詢問警員所為陳述較為坦然；事後可能因陳
    述人對被告有所顧忌或同情，因而在被告面前較不願陳述不
    利被告之事實；③受外力干擾：陳述人單獨面對檢察事務官
    或司法警察（官）所為之陳述，程度上較少會受到強暴、脅
    迫、詐欺、利誘或收買等外力之影響，其陳述較趨於真實，
    若被告在庭或有其他成員參與旁聽時，陳述人可能會本能的
    作出迴避對被告不利之證述，或因不想生事乃虛構事實而為
    陳述；④事後串謀：目擊證人對警察描述所目睹情形，因較
    無時間或動機去編造事實，客觀上亦較難認與被告間有勾串
    情事，其陳述具有較可信性，但事後因特殊關係，雙方可能
    因串謀而統一口徑，或事後情況變化，兩者從原先敵對關係
    變成現在友好關係等情形，其陳述即易偏離事實而較不可信
    ；⑤警詢或檢察事務官偵查時，有無辯護人、代理人或親友
    在場：如有上開親誼之人在場，自可期待證人為自由從容之
    陳述，其證言之可信度自較高；⑥警詢或檢察事務官所作之
    偵查筆錄記載是否完整：如上開筆錄對於犯罪之構成要件、
    犯罪態樣、加重減輕事由或起訴合法要件等事實或情況，均
    詳實記載完整，自可推定證人之陳述，與事實較為相近，而
    可信為真實。法院應斟酌上列因素綜合判斷，亦應細究陳述
    人之問答態度、表情與舉動之變化，此一要件係屬訴訟法事
    實之證明，以自由證明為已足。是若被告以外之人於審判外
    之陳述，係在特別可信之情況下所為，則虛偽陳述之危險性
    即不高，雖係審判外陳述，或未經被告反對詰問，仍得承認
    具有證據能力。次按檢察官或檢察事務官、司法警察（官）
    對於證人之訊問或詢問，除禁止以不正方法取供以擔保其陳
    述之任意性外，對於訊問或詢問之方式，刑事訴訟法並未明
    文加以限制。因此，訊（詢）問者以其所期望之答案，提（
    暗）示證人之訊（詢）問方式，是否法之所許，端視其提（
    暗）示是否足以影響證人陳述之真實性而異。倘其訊（詢）
    問內容，有暗示證人使為故意異其記憶之陳述，乃屬虛偽誘
    導；如其提（暗）示，足使證人發生錯覺、混淆記憶之危險
    ，致為異其記憶之陳述，則為構成誤導之錯覺誘導，均非法
    之所許。然如其之提（暗）示，或僅止於喚起證人之記憶，
    或針對證人刻意迴避之事項，則或係記憶誘導，或係出於發
    見真實目的所為之彈劾誘導，參照刑事訴訟法第166條之1第
    3項第3款、第5款規定於行主詰問階段，關於證人記憶不清
    或故為規避之事項，在必要範圍內，得為誘導詰問之相同法
    理，則無禁止之必要，應予容許（最高法院111年度台上字
    第1041號判決意旨參照）。
　⒉證人鍾振華於警詢中之證述，經被告張文裕辯護人爭執其證
    據能力及其內容之任意性，而證人鍾振華於本院經傳喚作證
    ，其審理中之陳述內容與警詢時有所不同，又雖其於偵查中
    為檢察官傳喚到場具結作證，然相互比較證人鍾振華、警詢
    及偵訊中之陳述，其警詢所為證述內容較為詳盡；其次，本
    院分別勘驗被告張文裕辯護人所指陳證人鍾振華警詢之段落
    ，亦可見證人鍾振華於接受員警詢問時，係一問一答，未見
    未見證人鍾振華之證述過程中，有何遭強暴、脅迫、利誘、
    詐欺、疲勞訊問、違法羈押或其他不正之方法後所為，再者
    ，員警詢問時，雖部分問題均使用開放式提問而係誘導詢問
    ，然證人鍾振華分別經員警詢以「現在是他要請你吃嗎？」
    、「印象中，他要找你一起吃安非他命就對了？」、「為什
    麼張文裕要請你施用安非他命？」、「請多少克啊？不知道
    ？一口這樣？」各等語，證人鍾振華先看著員警筆錄螢幕回
    想後稱「這次…這麼久的事情怎麼記得住。」、「時間那麼
    久，我也…」、「沒有，沒有拿。」、「我有幫他…」、「（
    證人鍾振華露出微笑，欲回應，左手作勢要比數量後又放下
    ，未回答）沒有啦！就是0.2這樣差不多，就放在…這樣，有
    沒有？放得下這樣。」各等語；又如員警詢以施用地點，分
    別向證人鍾振華確認係在林森路、鎮國街還是和平路，證人
    鍾振華經員警提問後，先陳述林森路、和平路、鎮國街，而
    過程中對於具體情節，多需回想相對位置及附近景物，有本
    院刑事勘驗筆錄附卷可稽（見本院卷第265至273頁，卷目代
    碼詳見附表三），觀之上情，證人鍾振華雖經誘導詢問，乃
    因於陳述之初記憶容有未清，是為必要之誘導以喚醒記憶，
    亦非故意使為異其記憶之陳述，尚非法所不許，是其警詢所
    述，尚無從以其他證據加以替代，且其陳述當時並未受外力
    干擾，被告當時亦未在場，並未編造內容之情形，應認具較
    可信之特別情況，爰依刑事訴訟法第159條之2規定，認前開
    證述有證據能力。
　⒊證人鍾振華於偵查中之證述，雖經被告張文裕辯護人爭執其
    證述之任意性。經本院分別勘驗辯護人所指陳之段落，可見
    檢察官於訊問證人鍾文裕時，並未使用強暴、脅迫、利誘、
    詐欺、疲勞訊問、違法羈押或其他不正之方法進行，是證人
    鍾文裕於陳述時並未受外力干擾，同時檢察官所為訊問，檢
    察官雖多以誘導訊問方式進行，然參之證人鍾振華對過程細
    節在記憶及陳述表達上言詞詳盡程度有限，有前開刑事勘驗
    筆錄可稽，是檢察官基於發現真實之必要，對因證人記憶不
    清而為必要之誘導，依上開說明，非法所不許，是以尚無尚
    無顯有不可信之情況，仍得作為證據。
　⒋另本院業已就證人鍾振華警詢錄影予以部分勘驗，並就勘驗
    部分逐字作成勘驗筆錄，此當較前開警詢、偵查筆錄更為精
    確。是以下就證人鍾振華於警詢、偵查中經勘驗部分之供述
    內容，即以本院所作成之勘驗筆錄為準。
　㈣其餘各項供述證據，檢察官、被告鍾振華、被告張文裕及辯
    護人均同意有證據能力，且迄於言詞辯論終結前均未聲明異
    議（本院卷第90、125、333至343頁），本院審酌前揭供述
    證據製作時之情況，尚無違法不當及證明力明顯過低之瑕疵
    ，認以之作為證據應屬適當。
　㈤另本判決所援引之非供述證據，無證據證明係公務員違背法
    定程序所取得，依刑事訴訟法第158條之4反面解釋，應認均
    有證據能力而得採為判決之基礎。
二、認定犯罪事實所憑之證據及理由
  ㈠按「安非他命」係屬毒品危害防制條例第2條第2項第2款所列
    之第二級毒品，「甲基安非他命」則屬同條項款附表所載之
    相類製品，依行政院衛生署管制藥品管理局（改制為衛生福
    利部食品藥物管理署）之相關函釋，二者雖多為硫酸鹽或鹽
    酸鹽，可溶於水，為白色、略帶苦味之結晶，但使用劑量及
    致死劑量，仍屬有別。安非他命與甲基安非他命，雖係毒性
    有差別之第二級毒品，惟目前國內發現者似都為甲基安非他
    命之鹽酸鹽（最高法院108年度台上字第712號判決意旨參照
    ）。據此，被告及相關證人所陳述有關「安非他命」部分，
    衡諸一般施用毒品者對於所施用之毒品究為「安非他命」、
    「甲基安非他命」，並無辨明之能力，且依前述說明，現時
    國內施用毒品者施用之安非他命類藥物，實以「甲基安非他
    命」為常，鮮有為「安非他命」者，復依卷內被告張文裕、
    鍾振華之偵辦毒品案件涉嫌人尿液檢體採集送驗記錄表（見
    警三卷第105至107頁、偵一卷第72至73頁）及慈濟大學濫用
    藥物檢驗中心110年3月12日慈大藥字第1100312054號函及所
    附鑑定書（見偵卷第75至79頁），可見被告等人經採尿結果
    為呈現甲基安非他命、安非他命陽性結果，足見被告等人僅
    接觸甲基安非他命而施用，循此益見，被告、證人所陳述之
    第二級毒品係指安非他命，而非甲基安非他命，仍應認本案
    被告及證人所稱之「安非他命」乃「甲基安非他命」，應予
    敘明。
　㈡上開犯罪事實，業據被告張文裕於警詢、偵查、本院準備程
    序及本院審理程序中坦承不諱（見警一卷第5至21頁、偵一
    卷第17至20頁、本院卷第85至92、第339頁），核與證人黃
    文慧於警詢及偵查中具結證述（見警二卷第47至49頁、偵二
    卷第49至51頁）、證人鍾振華於警詢、偵查及本院審理中具
    結證述（見警三卷第35至40、41至42頁、偵三卷第33至36頁
    、本院卷第312至331頁）大致相符，並有本院搜索票（見警
    一卷第41頁）、花蓮縣警察局搜索扣押筆錄、扣押物品目錄
    表（見警一卷第43至47頁）、扣案物品照片（見警一卷第65
    至70頁）、門號0000000000號行動電話通訊監察譯文（見警
    二卷第61至65、125至128頁）、本院通訊監察書及其附件暨
    電話附表（見警二卷第109至117頁）、本院刑事勘驗筆錄（
    見本院卷第265至284頁）等資料在卷可參，足認被告上開任
    意性自白與事實相符，堪以採信。
　㈢至被告張文裕曾於本院準備程序辯稱：否認曾在黃文慧臺東
    住處轉讓甲基安非他命等語（見本院卷第87頁）。查：
　⒈觀諸附表四編號10至12所示譯文，可見被告張文裕、黃文慧
    相約前往黃文慧之住處之事實，有前開通訊監察譯文可參；
    又證人黃文慧於警詢及偵查具結證稱：被告張文裕來我家敘
    舊沒有毒品交易，當時好像被告張文裕有請我施用安非他命
    ，與量很少，我沒有向被告張文裕購買毒品，他有請過我施
    用安非他命，「吃粥」這次被告張文裕有去長濱找我，他有
    給我吃一次甲基安非他命等語（見警二卷49頁、偵二卷第50
    頁），與附表四編號10至12所示之通訊監察譯文互核相符，
    足認被告張文裕於上開時間、地點前往黃文慧臺東住處後，
    提供甲基安非他命予黃文慧等情明確，此情亦為被告於警詢
    、偵查及本院審理中迭承在卷（見警一卷第12頁、偵卷第18
    頁、本院卷第339頁），是被告有如附表一編號3所示之轉讓
    禁藥事實，足堪認定。
　⒉至證人黃文慧於本院審理中證稱：被告張文裕沒有給我甲基
    安非他命給我，我警詢及偵訊時，我說我有喝酒，我去錄口
    供的時候我有喝酒，我有酗酒的習慣，我就隨便講，我說你
    不要再調我就好了，偽證是多久？今天講的是實在的，我就
    沒有用，我就一直喝酒，喝到頭殼都壞掉，被告張文裕都是
    買酒去找我喝，我記不起來，幾月幾日我都記不起來，我有
    喝酒，現在也一樣有喝酒，反正我就叫他你隨便寫，你不要
    再調我就好等語（見本院卷第143至145頁），此部分證述不
    惟與其先前警詢、偵查中所為證述不同，亦與被告張文裕之
    不利於己之自白及供述相異，已有恣意陳述事實版本內容之
    情形。復觀諸證人黃文慧作證之過程，尚且陳以：「沒有意
    見，反正你問我，我現在也還喝醉」、「他有拿給我吃過嗎
    ？(說完後低頭，接著轉頭朝著檢察官方向，搖頭）」、「
    （搖頭）。可以問快一點嗎，我哈煙了」等語（見本院卷第
    146至147、149頁)，益徵證人黃文慧到庭作證之態度極為惡
    劣，顯有藐視證人到庭作證應據實陳述之義務，是其在本院
    所為之證述，自不足採為對被告有利之認定依據。
　㈣公訴意旨另以：被告張文裕明知甲基安非他命係毒品危害防
    制條例第2條第2項所定之第二級毒品，依法不得販賣，竟意
    圖營利，基於販賣第二級毒品之犯意，於附表一編號2所示
    時間、地點，以被告張文裕提供甲基安非他命予被告鍾振華
    施用，被告鍾振華則以代磨玉石抵償工資約新臺幣90元至10
    0元之方式，由被告張文裕販出第二級毒品甲基安非他命1次
    得手，因認被告張文裕涉犯毒品危害防制條例第4條第2項之
    販買第二級毒品罪嫌等語。惟按共犯（指共同正犯、教唆犯
    、幫助犯）之為證人者，其陳述證詞依刑事訴訟法第156條
    第2項之規範意旨，以有補強證據為必要，藉以限制其證據
    價值；而對向正犯之為證人，例如購毒者指證某人為販賣毒
    品者，雖非屬共犯證人，但購毒者供出毒品來源，因而查獲
    其他正犯或共犯者，法律規定得減輕或免除其刑，是購毒者
    之指證有為邀輕典而為不實陳述之可能，本質上存有較大之
    虛偽危險性，為擔保其真實性，依上開規定之同一法理，仍
    應認為有補強證據之必要性。所謂補強證據，係指該證人之
    陳述本身以外之別一證據，而與其陳述具有關連性，並因兩
    者之相互利用，而得以證明其所指之犯罪事實具有相當程度
    之真實性者而言。是販賣毒品案件，購毒者所稱向某人買受
    毒品之指證，不得作為有罪判決之唯一證據，仍須調查其他
    必要之證據，以察其是否與事實相符（最高法院110年度台
    上字第4139號判決意旨參照）。查：
　⒈證人鍾振華於警詢證稱：（證人鍾振華露出微笑，欲回應，
    左手作勢要比數量後又放下，未回答），就是0.2這樣差不
    多，就放在…這樣，有沒有？放得下這，0.1-0.2這樣，換吧
    ，工作1次換取沒有幾包，不一定，是看我磨的那個石頭多
    少，看石頭漂亮還是不漂亮，有時候大概是品質，換沒有幾
    公克，差不多是0.5啦等語，有前開刑事勘驗筆錄可參（見
    本院卷第268、272至273頁）；又經檢察官問及：你說這一
    通你有去他家，他請你吸安非他命是不是？他請你抽安非他
    命，他家在鎮國街喔？請我吸甲基安非他命，這個有吸嗎？
    你沒有付他任何錢，只是因為你幫他磨玉石？等語，證人鍾
    振華均為肯定之應答，亦有前開刑事勘驗筆錄可參（見本院
    卷第278頁）；又證人鍾振華於偵查中復證稱：我之前有做
    磨玉石，只是最近景氣不好，那時候幫我老闆磨，一天2000
    ，大約90、100這樣子，就是磨好工錢，很久以前就是有這
    種價錢等語（見前開勘驗筆錄，本院卷第279至281頁），依
    此，證人鍾振華固係證稱被告張文裕轉讓甲基安非他命予其
    ，及所轉讓之數量，且斯時除被告張文裕交付甲基安非他命
    外，證人鍾振華亦替被告張文裕磨玉石，各顆玉石工錢約90
    至100元等情節。
　⒈惟證人鍾振華於本院審理中具結證稱：我磨石頭的錢是我早
    就向被告張文裕借的，之前就有向他借錢，被告張文裕就有
    向他借錢，我現在還有在磨，磨好的話，我就拿給他，被告
    張文裕在他租屋處給我一包0.3至0.4公克甲基安非他命，沒
    有收錢，因為問了好幾次，那時候到底是哪一天我也不知道
    ，我在磨石頭之前有向被告張文裕借新臺幣（下同）2萬元
    修車，之前被告張文裕借我1萬2000元，後來我還陸陸續續
    向他借，所以我記得約2萬元，我拿給被告張文裕的時候，
    就看被告張文裕意思怎麼樣，沒有明確跟我算，因為我有幫
    他磨石頭，所以錢不用急著還，我沒有幫他磨石頭，有時候
    被告張文裕也會請我吃等語（見本院卷第315、320、324、3
    26至327頁），是依此部分所證，可知證人鍾振華磨石頭係
    因被告張文裕先前借貸關係而用以抵償，此部分所證已與先
    前證述不同，是否得認定被告鍾振華磨玉石與該次甲基安非
    他命交付間有對價關係，尚非無疑；又證人鍾振華證稱：被
    告張文裕從來沒說要賣我安非他命，我有跟他借安非他命，
    我以後還要還被告張文裕安非他命等語（見本院卷第318頁
    ），又證稱：被告張文裕很少讓我把毒品帶走是請我施用，
    要向他借，其實也沒有一定要還，我從來都沒有還被告張文
    裕毒品等語（見本院卷第330頁），循其所述，證人鍾振華
    由被告張文裕處取得毒品，究竟是否要加以返還無以確定，
    更無由推認其與被告張文裕就甲基安非他命知交付間是否尚
    有其他對價約定存在。
　⒉證人鍾振華就販賣對價關係之情節，前後所述既有不一，且
    其前後各自所為之證述，關於事實經過之細節，亦略顯紊亂
    ，非無因其對事實經過之記憶，已有模糊不清之可能，從而
    證人鍾振華上開證述，即有瑕疵，依前開說明，仍應查有無
    補強證據，以擔保證述與被告張文裕販賣情節之真實性。然
    稽之附表五所示之通訊監察譯文內容，僅可知被告張文裕與
    鍾振華間有相約至被告張文裕之住處等節，分別經被告張文
    裕（見本院卷第88頁）、證人鍾振華（見本院卷第321頁）
    陳明在卷，然考之其等附表五通訊監察譯文所示對話內容，
    並無敘及任何關於交易內容，抑或是暗示欲從事交易之內容
    用詞、暗語，無法排除該譯文僅係其等日常交誼所進行之對
    話內容，從而無法推知證人鍾振華確於斯時係透過交易而由
    被告張文裕處取得該次甲基安非他命，以故，附表五所示譯
    文內容，自無從補強證人鍾振華前開警詢、偵查中不利於被
    告張文裕之證述。
　⒊抑且，被告張文裕於偵查及本院一再供稱：沒有磨石頭，我
    也請被告鍾振華甲基安非他命，磨石頭與甲基安非他命無關
    等語（見警一卷第20頁、偵一卷第19頁、本院卷第88、339
    頁），其所為供述，若與證人鍾振華之證述相互勾稽，核其
    相符者，僅有被告張文裕轉讓甲基安非他命之事實，至於意
    圖營利而販賣部分，既迭為被告張文裕所否認，則無法與證
    人鍾振華於警詢、偵查中曾述及對價關係部分，相互印證而
    信證人鍾振華前開不利證述內容屬實。公訴意旨認被告張文
    裕認附表一編號2涉犯販賣第二級毒品罪嫌，顯有誤會。
　⒋從而，依卷存事證，無從認定被告張文裕確就附表一編號2部
    分涉有販賣第二級毒品之犯行，公訴意旨所指，尚乏依據。
    　　
　㈤綜上所述，本案事證明確，被告張文裕犯行均堪認定，應依
    法論科。
三、論罪部分
　㈠按行為人轉讓甲基安非他命（未達法定應加重其刑之一定數
    量）予成年男子，同時該當藥事法第83條第1項轉讓禁藥罪
    及毒品危害防制條例第8條第2項轉讓第二級毒品罪之構成要
    件，應依重法優於輕法之原則，擇較重之轉讓禁藥罪論處（
    最高法院109年度台上字第1089號判決意旨參照）。查被告
    張文裕就附表一各編號所轉讓之甲基安非他命，其轉讓之數
    量，無證據證明已達「轉讓持有毒品加重其刑之數量標準」
    所定「第二級毒品：淨重10公克以上」之加重其刑標準，自
    應優先適用藥事法第83條第1項規定論處。故核被告張文裕
    所為，均係犯藥事法第83條第1項之轉讓禁藥罪。又其先前
    持有甲基安非他命之行為與轉讓行為係實質上一罪之階段行
    為，業已適用藥事法處斷，而藥事法並未處罰單純持有禁藥
    之行為，既高度之轉讓行為已依藥事法加以處罰，是其轉讓
    前持有甲基安非他命之低度行為，自不能再行適用毒品危害
    防制條例之規定論處，故該部分轉讓第二級毒品部分，自無
    轉讓行為吸收持有行為之問題。
　㈡次按被告轉讓或販賣毒品，均有持有及交付毒品之行為，其
    構成要件有相當之共同性，僅因有無營利之意圖，而異其法
    律上之判斷，如起訴事實中被告之行為已屬特定，並無發生
    混淆或誤認之虞時，兩者之基本事實即屬相同，故檢察官依
    販賣毒品罪或轉讓毒品罪起訴，法院自得在不影響基本事實
    同一之基礎下，變更檢察官所引應適用之法條，改依轉讓毒
    品（禁藥）罪或販賣毒品罪論處（最高法院111年度台上字
    第353號判決意旨參照）。公訴意旨雖認被告張文裕就附表
    一編號2所為，係犯毒品危害防制條例第4條第2項之販賣第
    二級毒品罪嫌，然被告張文裕此部分僅涉犯轉讓禁藥罪等節
    ，業經認定如前，公訴意旨就此所陳，容有誤會，惟因其社
    會基礎事實仍屬同一，復經本院當庭告知此部分可能構成藥
    事法第83條第1項之轉讓禁藥罪（見本院卷第333頁），並予
    被告張文裕及其辯護人辨明之機會，被告張文裕復對此坦認
    不諱，本院自得予以審究，爰依刑法第300條規定變更起訴
    法條。
　㈢被告張文裕如附表一所示犯行，犯意各別，行為互殊，應分
    論併罰。
四、加重減輕事由之說明
　㈠按犯毒品危害防制條例第4條至第8條之罪於偵查及歷次審判
    中均自白者，減輕其刑，毒品危害防制條例第17條第2項定
    有明文。又行為人轉讓同屬禁藥之第二級毒品甲基安非他命
    （未達法定應加重其刑之一定數量）予成年人（非孕婦），
    依重法優於輕法之原則，擇較重之藥事法第83條第1項轉讓
    禁藥罪論處，如行為人於偵查及歷次審判中均自白，仍有毒
    品危害防制條例第17條第2項自白減輕其刑規定之適用（最
    高法院109年度台上字第4243號判決意旨參照）。查被告張
    文裕就如附表一所示犯行，均於偵查中、本院審理中自白，
    已如前述，揆諸上開規定及說明，其本案各次轉讓犯行，均
    應依毒品危害防制條例第17條第2項規定，減輕其刑。
　㈡次按被告構成累犯之事實及應加重其刑之事項，均應由檢察
    官主張並具體指出證明之方法後，經法院踐行調查、辯論程
    序，方得作為論以累犯及是否加重其刑之裁判基礎（最高法
    院110年度台上字第5660號判決意旨參照）。公訴意旨胥未
    於起訴書載明或於本院審理中提出被告張文裕之前科資料何
    部分構成累犯或據以提出累犯裁量之加重依據，本院自無庸
    審酌被告張文裕是否構成累犯，然其等前案紀錄，仍屬刑法
    第57條之審酌事項，自得加以論列考量（詳後述）。
五、量刑及定執行刑審酌理由
　㈠按刑法第57條規定，科刑時應以行為人之責任為基礎，並審
    酌第57條所列10款及一切情狀，以為量定刑罰之標準。上述
    規定，既以行為責任為刑罰量定之基礎，是法院於量刑時，
    自應區分出犯罪情狀（行為相關事由）、一般情狀（行為人
    相關或其他刑事政策事由），以為量刑判斷（最高法院108
    年度台上字第2036號、第4039號、110年度台上字第2633號
    、第3266號、第3445號、第4715號、第4957號、第4958號判
    決、111年度台上字第718號、第1775號判決，均同此區分基
    準）。前者如犯罪動機、目的、犯罪時之所受之刺激、犯罪
    之手段、犯罪所生之危險或損害、違反義務之程度等量刑因
    子，藉此等與不法、罪責關聯之事項，以形構、確認結果非
    價程度、行為非價程度及罪責之整體形象，資為行為人之責
    任刑量定的主要依據；後者，如犯罪行為人之生活狀況、品
    行、智識程度或犯罪後之態度，以及犯罪行為人是否與被害
    人達成和解等修復性司法或社會復歸可能性等其他刑事政策
    上之考量，為所可能科處刑罰之量刑調節因子，藉以盡力謀
    求行為人所應受之刑罰，係本於罪責原則所由生，並使刑罰
    得以受之節制，同時藉由行為人屬性或政策考量之量刑因子
    ，決定是否發揮對責任刑之減輕作用，或認不予減輕，以求
    罪刑相當。
　㈡經查，被告張文裕明知甲基安非他命係政府列管之禁藥，其
    不當使用對身心戕害程度甚鉅，詎其竟轉讓他人以供他人施
    用，乃擴大法定管制禁藥於社會、市場之流通性，使未經許
    可方式使用或散布之禁藥，產生潛在不特定個人生命、身體
    、健康之抽象危險，所為應值非難。惟被告張文裕本案動機
    、目的，係以其與黃文慧、鍾振華均有吸食安非他命習慣，
    因彼此有施用，且其資力較佳，遂分其等施用等語（見本院
    卷第341頁），依其所述，本案所為無非因施用毒品者間調
    度所為讓與行為，既施用毒品僅為自傷行為，復未見黃文慧
    、被告鍾振華既而衍生其他危害社會或侵害他人權利之具體
    情節，是應將此部分作為本案犯罪情狀輕重之衡量因素。
　㈢除上開犯罪情狀，被告張文裕於偵查、審理中均能坦承犯行
    ，犯後態度並無不佳。另審酌被告張文裕於98年間曾有轉讓
    禁藥之前案科刑紀錄，此有臺灣高等法院前案科刑紀錄表在
    卷可佐（見本院卷第15至50頁），已非初犯，尚不能同初犯
    者科處最輕度刑（依法減輕其刑後，其法定刑下限為有期徒
    刑1月）。併衡酌被告張文裕於本院審理中自述國中畢業之
    智識程度、目前從事蓋鐵皮屋及消防工程、每月收入3至4萬
    元，未婚，不需扶養任何人，家中經濟狀況不好（見本院卷
    第341頁）等家庭生活、經濟狀況，綜合卷內一切情狀，由
    其本案犯行所形構之行為非價、結果非價及其罪責之整體形
    象，依罪刑相當原則，量處如主文之刑。
　㈣復審酌被告張文裕所為，所侵害法益均屬同一之社會法益，
    又轉讓對象雖有不同，但次數非多，且有若干對象集中之情
    形，法定禁藥之流通性仍然有一定限度，是對法益侵害之加
    重效應尚非嚴重。此外，綜合考量本案犯罪行為之不法與罪
    責程度、對其施以矯正之必要性，暨刑罰加重之邊際效用遞
    減情形，依比例原則、平等原則、罪刑相當原則加以權衡，
    定其應執行刑如主文所示。
六、沒收部分
　㈠查獲之第一級、第二級毒品及專供製造或施用第一級、第二
    級毒品之器具，不問屬於犯罪行為人與否，均沒收銷燬之，
    毒品危害防制條例第18條第1項前段定有明文。查附表二編
    號1至3所示之物，經送驗之結果，均含有甲基安非他命成分
    等情，有慈濟大學濫用藥物檢驗中心110年3月12日慈大藥字
    第1100312054號函所附鑑定書在卷足佐（見警三卷第57頁）
    ，又被告張文裕供稱：扣案甲基安非他命是要吸食用，要借
    的，也是從這裡面拿等語（見本院卷第337頁），足認扣案
    附表二編號1至3所示之物，與被告張文裕本案轉讓禁藥犯行
    ，具關聯性，乃因本案所查獲之第二級毒品，爰均依前揭規
    定，宣告沒收銷燬之。
　㈡扣案如附表二編號4所示之物，為被告張文裕用以聯繫黃文慧
    、被告鍾振華所用之物，業經被告張文裕供承在卷（見本院
    卷第337頁），爰依刑法第38條第2項規定宣告沒收。
　㈢至上開供取樣化驗之第二級毒品甲基安非他命，業已驗畢用
    罄不復存在，自毋庸為沒收銷燬之諭知；此外，其餘扣案物
    ，經核均無證據足證與被告張文裕本案犯行有關，復非違禁
    物，故不予沒收之諭知。
七、末查，藥事法第83條第1項之轉讓禁藥罪，並非所謂「最重
    本刑為5年以下有期徒刑以下之刑之罪」，依刑法第41條第1
    項規定，非屬得易科罰金之罪。惟被告張文裕仍得依刑法第
    41條第3項規定，俟判決確定後，就有期徒刑部分向檢察官
    聲請易服社會勞動，併此說明。　
貳、無罪部分
一、公訴意旨略以：被告鍾振華基於幫助他人施用第二級毒品甲
    基安非他命之犯意，於109年12月2日13時0分47秒後某日時
    許，經由被告張文裕以門號0000000000號行動電話聯繫被告
    鍾振華表示需要「水上腳踏車」後，被告鍾振華前往花蓮縣
    新城鄉「煙嵐」（起訴書誤載為「嵐煙」）飯店被告張文裕
    工作之工地，將玻璃球吸食器1組交付被告張文裕，被告張
    文裕遂持以施用第二級毒品甲基安非他命，被告鍾振華因而
    幫助被告張文裕非法施用第二級毒品甲基安非他命1次，因
    認被告鍾振華涉犯刑法第30條第1項前段、毒品危害防制條
    例第10條第2項之幫助施用第二級毒品罪嫌等語。
二、按犯罪事實應依證據認定之，無證據不得認定犯罪事實；不
    能證明被告犯罪者，應諭知無罪之判決，刑事訴訟法第154
    條第2項、第301條第1項分別定有明文。事實之認定，應憑
    證據，如未能發現相當證據，或證據不足以證明，自不能以
    推測或擬制之方法，為裁判基礎；認定犯罪事實所憑之證據
    ，雖不以直接證據為限，間接證據亦包括在內，然而無論直
    接或間接證據，其為訴訟上之證明，須於通常一般之人均不
    致有所懷疑，而得確信其為真實之程度者，始得據為有罪之
    認定，倘其證明尚未達到此一程度，而有合理之懷疑存在時
    ，事實審法院復已就其心證上理由予以闡述，敘明其如何無
    從為有罪之確信，因而為無罪之判決，尚不得任意指為違法
    ；又刑事訴訟法第161條第1項規定，檢察官就被告犯罪事實
    ，應負舉證責任，並指出證明之方法，是檢察官對於起訴之
    犯罪事實，應負提出證據及說服之實質舉證責任，倘其所提
    出之證據，不足為被告有罪之積極證明，或其指出證明之方
    法，無從說服法院以形成被告有罪之心證，基於無罪推定之
    原則，自應為被告無罪判決之諭知（最高法院110年度台上
    字第5547號判決意旨參照）。
三、訊據被告鍾振華堅詞否認有何幫助施用第二級毒品犯行，辯
    稱：我沒有幫助被告張文裕施用，被告張文裕要我拿玻璃球
    ，但我臨時找不到玻璃球，只拿了一個管子，我就給被告張
    文裕，拿給被告張文裕就離開了，我不知道他有沒用等語。
    經查：
　㈠被告鍾振華固與被告張文裕於109年12月2日1時3分後某時，
    在其等工作地點「煙嵐飯店」碰面等情，業經被告鍾振華（
    見本院卷第88頁）、證人即共同被告張文裕（見本院卷第30
    8至309頁）陳明在卷。參之附表六通訊監察譯文可知，張文
    裕請被告鍾振華拿工具及水上摩托車來，證人張文裕於警詢
    、偵查具結證稱：「水上腳踏車」是指安非他命吸食器，因
    為我當時要施用安非他命但沒有吸食器，我就打電話請被告
    鍾振華送一組玻璃球吸食器給我，當時我工作的那一層沒有
    人，我就用被告鍾振華給我的玻璃球吸食器吸了1次甲基安
    非他命等語（見警一卷第15頁、偵一卷第19頁），與附表六
    之通訊監察譯文內容參互以觀，固可知被告鍾振華、張文裕
    彼此聯繫後，被告張文裕對被告鍾振華稱持「水上腳踏車」
    之工具前來上開地點，被告鍾振華並持之前往找被告張文裕
    ，又依證人張文裕前開所證，被告鍾振華斯時所交付者乃玻
    璃球吸食器，並持以吸食甲基安非他命1次。
　㈡惟依證人張文裕於本院審理中證稱：我請被告鍾振華看有沒
    有玻璃球，帶一粒給我，被告鍾振華說「我看看」，然後被
    告鍾振華就拿一支玻璃管來，就不能用，我就跟被告鍾振華
    說「你拿這個來幹什麼」，就把它丟了，我就跟他說水上腳
    踏車有沒有帶給我，被告鍾振華聽不懂就一直停頓，一直說
    什麼什麼，我就打電話跟被告鍾振華說，意思沒有講清楚，
    我說我要吸安非他命的工具，被告鍾振華後來有帶玻璃管一
    組來給我，跟燈管一樣，一支長長的，那個也不能用，我就
    跑去買鋁箔紙用，我以為被告鍾振華有玻璃球，結果被告鍾
    振華拿玻璃管來，不能用，我就去買鋁箔紙了，就拿來試看
    看，將玻璃管與寶特瓶接在一起，我用吸管接到寶特瓶，另
    一頭接到被告鍾振華拿來的玻璃管，就是兩支吸管，一個接
    玻璃管，一個接鼻子，用吸的，寶特瓶是拿來當過濾器，接
    的起來，但不能用，因為沒有地方裝毒品，我當天有施用毒
    品，我自己去199商店買鋁箔紙等語（見本院卷第308至310
    頁），依此部分所證，可知被告張文裕雖曾由被告鍾振華處
    收受器具，然其取得者乃玻璃管而非玻璃球，復經被告張文
    裕嘗試後，仍無法使用被告鍾振華所提供之玻璃管施用甲基
    安非他命，此與其先前證述內容，並不相同，被告張文裕復
    為共犯證人，依前開說明，仍應查有無相關證據得佐證其先
    前不利於被告鍾振華之證述較為可信。
　㈢被告鍾振華雖供稱其曾送吸食器，仍其先於偵查中供稱：張
    文裕請我幫他拿一個玻璃球吸食器，我就過去拿一個玻璃球
    吸食器給他，我沒有看到被告張文裕吸，我把拿玻璃球吸食
    器給被告張文裕，我就走了等語（見偵三卷第34頁），於本
    院準備程序供稱：我沒有吸食，我當天只是帶我工作的工具
    電鑽，但沒有帶水車去找被告張文裕，我根本沒帶過去等語
    （見本院卷第88至89頁），於本院審理又供稱：我只是拿一
    個管子給被告張文裕，還有他們要用的電工工具，當時被告
    張文裕說「水上腳踏車」，我也聽不懂什麼意思，講了一下
    我才知道是玻璃球，但我臨時找不到玻璃球，只拿了一個管
    子，我就給被告張文裕，拿給被告張文裕就離開了，我不知
    道被告張文裕有沒用等語（見本院卷第339頁），由上開供
    述觀察，被告鍾振華就所供稱其有提供被告張文裕施用之道
    具，且提供器具後即離去而不知被告張文裕有無施用乙情，
    前後尚屬一致，至於究竟提供何種器具，仍有未明，被告鍾
    振華之供述雖有不一致之情形，然被告供述前後不一，本無
    積極推認犯罪事實之作用，無法逕憑此而為被告鍾振華不利
    之認定。
　㈣公訴意旨雖提出被告張文裕前開偵辦毒品案件涉嫌人尿液檢
    體採集送驗記錄、慈濟大學濫用藥物檢驗中心檢驗總表為其
    論據之一。惟此部分事證，僅足認定張文裕於110年2月24日
    為警採尿前回溯96小時曾有施用甲基安非他命1次之事實，
    已與公訴意旨所認本案犯罪時間109年12月3日，相隔已久，
    不足資為被告張文裕是否確因使用被告鍾振華提供之物品，
    而有施用甲基安非他命之具體事證。
　㈤按學理上所稱「幫助未遂」，係指幫助犯之未遂犯而言，因
    該幫助者之助力行為，對於正犯之著手實行行為或其結果之
    發生，不生助益作用，屬無效之幫助，缺乏危害性，故基於
    謙抑原則，刑法不予非難，未若刑法修正前第29條第3項對
    教唆犯之未遂犯設有獨立處罰規定。至以幫助他人犯罪之意
    思，於正犯著手實行前或實行中或結果發生前，提供犯罪構
    成要件行為以外之助力，倘於通常情況下，確足致犯罪結果
    易於發生，祇因正犯本身因素之障礙而未遂者，刑法仍予非
    難，該幫助之人依正犯從屬性原則，應成立正犯犯罪未遂之
    幫助犯。是究屬幫助犯之未遂犯或未遂犯之幫助犯，端以幫
    助者之助力行為，在客觀上是否確能給予正犯有效之助益，
    作為其區別標準（最高法院96年度台上字第3759號判決意旨
    參照）。查：
　⒈被告鍾振華是否有提供玻璃球給張文裕施用等節，無從由卷
    存事證加以確定，故僅足認定被告鍾振華雖有提供玻璃管之
    器具，供被告張文裕使用，而被告張文裕最後仍是依靠其他
    方式而自行施用甲基安非他命之事實。
　⒉依前開所確定之事實，被告鍾振華提供雖有提供玻璃管，但
    對於被告張文裕無法使用該玻璃管而組裝成可施用之器具，
    並非使犯罪結果易於發生而使其有效遂行施用第二級毒品犯
    行之助益行為，從而，被告鍾振華所為，僅係未遂幫助行為
    ，依現行法既無如舊法未遂教唆之獨立處罰規定，自屬不罰
    。從而，無從論以幫助施用第二級毒品罪嫌。
四、綜上所述，被告鍾振華被訴幫助施用第二級毒品犯行，依公
    訴人所提之相關證據方法，既尚未達於通常一般人均不致有
    所懷疑，而得確信被告鍾振華有前開公訴意旨所指之犯行，
    綜合卷內事證詳加剖析而予以評價，仍僅足認定被告鍾振華
    告所為係現行法所不罰之未遂幫助行為，既無法證明被告鍾
    振華本案所為，乃可罰之犯罪行為，應依「罪證有疑，利於
    被告」之法則而為有利被告之認定，爰依前開規定及說明，
    應對被告鍾振華為無罪之諭知，以昭審慎。　　
參、職權告發
　　按公務員因執行職務知有犯罪嫌疑者，應為告發，刑事訴訟
    法第241條定有明文。查證人黃文慧於偵查及本院審理中，
    分別依法具結並經告知偽證罪之處罰規定後，乃其就被告張
    文裕附表一編號1、3所示之犯行，在本院審理中所為之證述
    ，與其偵查所述大相逕庭，且其審理中所述，不惟與客觀事
    證未合，復有前開藐視據實陳述義務之具體情節，業經本院
    說明如上，其該部分證述，係就關於被告張文裕犯罪之案情
    重要事項所為虛偽證述，可能涉犯刑法第168條之偽證罪嫌
    ，爰依上揭規定，職權告發由檢察官另行偵查。
據上論斷，應依刑事訴訟法第299條第1項前段、第300條、第301
條第1項，判決如主文。
本案經檢察官葉柏岳提起公訴，檢察官羅美秀到庭執行職務。
中　　華　　民　　國　　111 　年　　8 　　月　　17　　日
　　　　　　　　　刑事第三庭　審判長法　官　黃柏憲
　　　　　　　　　　　　　　　　　　法　官　邱佳玄
　　　　　　　　　　　　　　　　　　法　官　林育賢
被告鍾振華不得上訴，其餘當事人得上訴
以上正本證明與原本無異。
如不服本判決應於收受送達後20日內向本院提出上訴書狀，並應
敘述具體理由。其未敘述上訴理由者，應於上訴期間屆滿後20日
內向本院補提理由書(均須按他造當事人之人數附繕本)「切勿逕
送上級法院」。
辯護人依據刑事訴訟法第346條、公設辯護人條例第17條及律師
法第32 條第2項、第36條等規定之意旨，尚負有提供法律知識、
協助被告之義務（含得為被告之利益提起上訴，但不得與被告明
示之意思相反）。
因疫情而遲誤不變期間，得向法院聲請回復原狀。
中　　華　　民　　國　　111 　年　　8 　　月　　18　　日

                                    書記官  呂姿穎
附錄本案論罪科刑法條：
藥事法第83條第1項
明知為偽藥或禁藥，而販賣、供應、調劑、運送、寄藏、牙保、
轉讓或意圖販賣而陳列者，處7年以下有期徒刑，得併科新臺幣5
千萬元以下罰金。

附表一：
編號 轉讓對象 時間 地點 犯罪方式 罪名、宣告刑及沒收 1 黃文慧 109年10月16日20時34分9秒後某時許 花蓮縣花蓮市林森路張文裕租屋處 黃文慧以所持用行動電話門號0000000000號之行動電話撥打張文裕所持用行動電話門號0000000000號之行動電話取得聯繫後，張文裕於左列時間、地點，無償轉讓禁藥甲基安非他命1包（0.5公克）予黃文慧。 張文裕犯藥事法第八十三條第一項之轉讓禁藥罪，處有期徒刑參月。 扣案如附表二編號一至三所示之物，均沒收銷檓。 扣案如附表二編號四所示之物沒收。 2 鍾振華 109年10月19日18時57分10秒後某時許 花蓮縣花蓮市鎮國街張文裕租屋處 鍾振華於109年10月19日18時57分10秒，以所持用行動電話門號0000000000號之行動電話撥打張文裕所持用行動電話門號0000000000號之行動電話取得聯繫後，相約由鍾振華前往左列地點，張文裕並於左列時間、地點，無償轉讓禁藥甲基安非他命1包（0.2公克）予鍾振華。 張文裕犯藥事法第八十三條第一項之轉讓禁藥罪，處有期徒刑參月。 扣案如附表二編號一至三所示之物，均沒收銷檓。 扣案如附表二編號四所示之物沒收。 3 黃文慧 109年11月7日17時56分14秒後某時許 臺東縣○○鄉○○村0號之3黃文慧住處 黃文慧以000000000號市話撥打張文裕所持用行動電話門號0000000000號之行動電話取得聯繫後，張文裕於左列時間、地點，無償轉讓禁藥甲基安非他命1包（重量不明）予黃文慧。 張文裕犯藥事法第八十三條第一項之轉讓禁藥罪，處有期徒刑參月。 扣案如附表二編號一至三所示之物，均沒收銷檓。 扣案如附表二編號四所示之物沒收。 
附表二：扣案物品
編號 物品名稱 數量 備註 1 甲基安非他命（含包裝袋１只） 1包 驗後餘重：0.3623公克 純質淨重：0.251公克 2 甲基安非他命（含包裝袋１只） 1包 驗後餘重：23.0442公克 純質淨重：15.9493公克（起訴書記載為19.943公克，應予更正） 3 甲基安非他命（含包裝袋１只） 1包 驗後餘重：35.914公克 純質淨重：24.6191公克 4 Galaxy牌A9手機 1支 門號：0000000000、0000000000 IMEI：000000000000000、000000000000000 5 分裝袋 2包  6 安非他命吸食器 1組  7 磅秤 1臺  
附表三：卷目代碼對照表
卷目名稱 卷目代稱 花蓮縣警察局花警刑字第1100000461號刑案偵查卷宗 警一卷 花蓮縣警察局花警刑字第1100000489號刑案偵查卷宗 警二卷 花蓮縣警察局花警刑字第1100000508號刑案偵查卷宗 警三卷 臺灣花蓮地方檢察署110年度偵字第1224號偵查卷宗 偵一卷 臺灣花蓮地方檢察署110年度偵字第1887號偵查卷宗 偵二卷 臺灣花蓮地方檢察署110年度偵字第4962號偵查卷宗 偵三卷 
附表四：被告張文裕與黃文慧之通訊監察譯文內容（附表一編號
3部分）
編號 時間 通話內容 基地台位置 10 2020/11/07 11：48：02 B：喂  A：喂  B：嘿  A：…怎樣  B：這樣，啊你不是說早上要過來 A：我哪有說早上我說今天有車我就過去，我車遠没有牽到我要怎麽過去 B：這樣  A：怎樣 B：這樣是要何時 A：我就人還不在，我要跟人牽車也要等人回來 B：今天會過來吧  A：哈 B：今天會過來嗎 A：會啊 B：好啦 A：啊可能要吃完餐完才會過去 B：差不多何時  A：吃晚餐後  B：什麼餐後 A：吃晚餐啦 B：喔…好好好…了解 花蓮縣○○市○○○路00號樓頂 11 2020/11/07 17：28：45   B：喂  A：喂  B：喂，啊你甚麼時候要過來 A：現在要過去  B：現在才要過來  A：對啊，我不是跟你講晚餐後 B：好啦 花蓮縣○○鄉○○村○○00號3樓頂 12 2020/11/07 17：56：14 B：喂  A：阿我還沒吃飯，你沒有先幫我買一包泡麵 B：泡麵家裡很多，你到哪了我有煮粥啦 A：喔好有煮粥我吃粥就好 花蓮縣○○鄉○○村○○000號2樓 備註： ⑴A為被告張文裕；B為黃文慧。 ⑵出處警二卷第64至65頁。    

附表五：被告張文裕與被告鍾振華之通訊監察譯文內容（附表一
編號2部分）
時間  通話內容 基地台位置 2020/10/19 06：57：10  B：喂 A：喂  B：嘿 A：喂喔，我想說你怎麼打電話都沒接 B：我聽沒咧有，我沒聽到咧 A：啊你電話也要放旁邊  B：嘿啊 ，怎樣？ A：馬上來我家啊  B：喔現在喔？ A：嘿阿  B：好 花蓮縣○○市○○路000號5樓 備註： ⑴A為被告張文裕；B為被告鍾振華。 ⑵出處警三卷第125頁。    

附表六：被告鍾振華與被告張文裕之通訊監察譯文內容（被告鍾
振華被訴幫助施用部分）
時間  通話內容 基地台位置 2020/12/2 13：00：47  B：喂  A：喂，啊在哪？有空嗎？  B：怎樣，現在喔 A：我在…在那個在…煙嵐（同音）  B：蛤  A：煙嵐（同音） B：嘿怎樣？ A：拿工具來 B：什麼工具？ A：哈哈…那個，水上摩托車 B：現在喔？ A：看你有空嗎？嘿阿 B：喔…好啊好啊 A：好啊，啊你來…來在看怎樣打下電話一下，我要去11樓或是1樓夾層啦 B：不是要吃飯了不是？ A：吃飽了啦，現在1點了你這樣 B：喔好好好 A：要來工作了你這樣 B：喔好好妤 花蓮縣○○市○○路000號5樓 備註： ⑴A為被告張文裕；B為被告鍾振華。 ⑵出處警三卷第127頁。